---
title: "Practica final"
author: "Alejandro Jodra Aparicio"
date: "20/1/2022"
output: html_document
---

```{r setup, include=FALSE}
knitr::opts_chunk$set(echo = TRUE)
```

Para hacer el ejercicio debemos instalar el paquete de “palmerpenguins”

```{r}
#install.packages("palmerpenguins")

library(palmerpenguins)
data(package = 'palmerpenguins')
head(penguins)
```

## Ejercicio1

Número de individuos totales, masculinos y femeninos por especie.

```{r}
library(tidyverse)

count(penguins)
penguins %>%
  count(species,sex)
```

La media, desviación estándar, valor mínimo y máximo de la longitud y profundidad del pico, la longitud de la aleta y el tamaño.

```{r}
penguins %>%
  group_by(species) %>%
  summarize(across(where(is.numeric), mean, na.rm = TRUE))
penguins %>%
  group_by(species) %>%
  summarize(across(where(is.numeric), min, na.rm = TRUE))
penguins %>%
  group_by(species) %>%
  summarize(across(where(is.numeric), max, na.rm = TRUE))
penguins %>%
  group_by(species) %>%
  summarize(across(where(is.numeric), sd, na.rm = TRUE))
```

## Ejercicio2

Gráfico de barras que represente el número de individuos muestreados de cada especie en cada isla, representando las especies en diferentes colores (chinstrap – morado, gentoo – azul, adelie – naranja). 

```{r island_hist, echo=TRUE}
library(ggplot2)

island_hist <- ggplot(data = penguins, aes(x = island )) +
  geom_histogram(aes(fill = species),
                 alpha = 0.5,
                 position = "identity",
                 stat = "count") +
  scale_fill_manual(values = c("darkorange","purple","cyan4")) +
  theme_minimal() +
  labs(x = "island",
       y = "Frequency",
       title = "flipper number")

plot(island_hist)
```

__¿qué especie se ha muestreado en las tres islas?__

Adelie

__¿cuántos individuos se han muestreado de la isla Dream?__

124

## Ejercicio3

Gráfico multipanel de cajas y bigotes del tamaño de los pingüinos según su sexo, donde aparezca un panel para cada especie.

```{r length_box, echo=TRUE}

length_box <- ggplot(data = penguins, aes(x = sex, y = flipper_length_mm)) +
  geom_boxplot(aes(color = species), width = 0.6, show.legend = TRUE) +
  geom_jitter(aes(color = species), alpha = 0.7, show.legend = FALSE, position = position_jitter(width = 0.3, seed = 0)) +
  scale_color_manual(values = c("darkorange","purple","cyan4")) +
  theme_minimal() +
  labs(x = "Sex",
       y = "Flipper length (mm)")

plot(length_box)
```

__¿qué especie tiene mayor tamaño?__

Gentoo

__¿en qué especie las hembras y los machos tienen un tamaño más similar?__

Adelie

